--- 
title: ' '
params:
  producto: NA
  plot: NA
  anio: NA
  mes: NA
  mensaje1: NA
  mensaje2: NA
  mapa_png: NA
  tabla_datos: NA
  logo_sup: NA
  logo_inf: NA

output:
  pdf_document:
    latex_engine: xelatex

header-includes:
- \usepackage{float}
- \usepackage{arydshln}
- \usepackage{tabu}
- \usepackage{xcolor}
- \usepackage{fontspec}
- \usepackage{booktabs}  
- \usepackage{fancyhdr}
- \usepackage{graphicx}
- \definecolor{mybrown}{RGB}{78,77,77}
- "\\setmainfont{Prompt-Regular.ttf}"
- \pagestyle{fancy}
- \fancyfoot{} 
- \usepackage{colortbl}
- \usepackage{adjustbox}
- \setlength{\headheight}{2cm}
- \fancyhead[C]{\includegraphics[width=\textwidth]{www/logo_3.png}}
- \usepackage{eso-pic}
- \renewcommand{\headrule}{\color{mybrown}\hrule width\headwidth height\headrulewidth} 
---

```{r setup, include=FALSE}
knitr::opts_chunk$set(echo = FALSE)
library(dplyr)
library(knitr)
library(kableExtra)
```

\begin{flushright}
\textcolor{mybrown}{Informe en línea generado el: `r format(Sys.Date(), "%d %B, %Y")`}
\end{flushright}

\section*{\textcolor{mybrown}{Parámetros con los cuales se generó el informe:}}

```{r,warning=FALSE,message=FALSE}
opciones_mes <- c(
  "Enero"=1,"Febrero"=2,"Marzo"=3,"Abril"=4,"Mayo"=5,"Junio"=6,
  "Julio"=7,"Agosto"=8,"Septiembre"=9,"Octubre"=10,"Noviembre"=11,"Diciembre"=12
)

mes_label <- ifelse(is.na(params$mes),"Todos los meses",
                    names(opciones_mes)[opciones_mes == params$mes])

df_params <- data.frame(
  Parámetro = c("Año","Mes","Alimento"),
  Valor = c(
    ifelse(is.na(params$anio),"Todos los años", params$anio),
    mes_label,
    ifelse(params$producto=="todo","Todos los productos",params$producto)
  )
)
tabla_kable <- df_params %>%
  knitr::kable(
    col.names = NULL,  # No mostrar nombres de columnas
    align = 'l',  # Alineación de las columnas
    format = "latex",  # Formato de salida
    booktabs = TRUE,  # No utilizar el estilo de las tablas del paquete booktabs
    linesep = "",  # No agregar ninguna línea separadora
    escape = FALSE
  ) %>%
  kable_styling(full_width = TRUE, latex_options = "HOLD_position", position = "left", bootstrap_options = "borderless")  # Estilo de la tabla con bordes blancos y cuadrícula completa
  
tabla_kable

```

\begingroup
\fontsize{14}{14}\selectfont
\textcolor{mybrown}{Diferencias de precios de alimentos con Bogotá}
\par
\fontsize{12}{12}\selectfont
\textcolor{mybrown}{Descubre los departamentos donde hay mayores y menores diferencias de precios en los alimentos con Bogotá y Cundinamarca}
\par
\endgroup

```{r, out.width="90%",warning=FALSE,message=FALSE}
print(params$plot)
```

\begingroup
\fontsize{8}{8}\selectfont
\textcolor{mybrown}{\textbf{Fuente:} Cálculos propios a partir de datos del Sistema de Información de Precios y Abastecimiento del Sector Agropecuario (SIPSA).}
\endgroup

\begingroup
\fontsize{10}{10}\selectfont 
\textcolor{mybrown}`r params$mensaje1`
\endgroup

\vspace{0.2cm}

\begingroup
\fontsize{10}{10}\selectfont 
\textcolor{mybrown}`r params$mensaje2`
\endgroup

\vspace{0.25cm}
\begingroup
\fontsize{8}{8}\selectfont
\textcolor{mybrown}{Esta visualización compara los precios promedio de alimentos entre Bogotá y los demás departamentos del país, mostrando qué territorios registran mayores o menores valores relativos. Un valor mayor indica precios más altos con respecto a Bogotá, mientras que un valor menor indica precios más bajos comparando con la misma.}
\endgroup

\AddToShipoutPictureBG*{
  \includegraphics[width=\paperwidth,height=3cm,keepaspectratio]{www/logo_4.png}
}
