---
title: ' '
params:
  mes: NA
  anio: NA
  producto: NA
  subtitulo: NA
  maximo: NA
  plot: NA
  mensaje1: NA
output:
  pdf_document:
    latex_engine: xelatex
  html_document:
    df_print: paged
header-includes:
- \usepackage{float}
- \usepackage{arydshln}
- \usepackage{tabu}
- \usepackage{xcolor}
- \usepackage{fontspec}
- \usepackage{booktabs}  
- \usepackage{fancyhdr}
- \usepackage{graphicx}
- \definecolor{mygreen}{RGB}{26,73,34}
- \definecolor{gray}{RGB}{128,128,128}
- \definecolor{green2}{RGB}{13,141,56}
- "\\setmainfont{Prompt-Regular.ttf}"
- \pagestyle{fancy}
- \fancyfoot{} 
- \usepackage{colortbl}
- \usepackage{adjustbox}
- \setlength{\headheight}{2cm}
- \fancyhead[C]{\includegraphics[width=\textwidth]{www/logo_3.png}}
- \renewcommand{\headrule}{\color{mygreen}\hrule width\headwidth height\headrulewidth} 
- \usepackage{eso-pic}
---


```{r setup, include=FALSE,warning=FALSE,message=FALSE}
# Instalamos librerias
#tinytex::install_tinytex()
#tinytex::tlmgr_install("caption")
knitr::opts_chunk$set(echo = FALSE)
library(knitr)
#install.packages("xelatex")
```
<!-- Fecha -->
\begin{flushright}
\textcolor{gray}{Informe en línea generado el: `r format(Sys.Date(), "%d %B, %Y")`}
\end{flushright}
\section*{Parámetros con los cuales se generó el informe:}
```{r,warning=FALSE,message=FALSE}
  # Cargar el paquete knitr
  library(knitr)
  library(kableExtra)
  library(xtable)

  # Label para tipo: 
  opciones_Mes <- c("Enero" = 1, "Febrero" = 2, "Marzo" = 3, "Abril" = 4, "Mayo" = 5, "Junio" = 6, "Julio" = 7, "Agosto" = 8, "Septiembre" = 9, "Octubre" = 10, "Noviembre" = 11, "Diciembre" =12)

  mes_label <- ifelse(is.na(params$mes) | !(params$mes %in% opciones_Mes), "Todos los meses", names(opciones_Mes)[which(opciones_Mes == params$mes)])
  
  df <- data.frame(
    "Parametro" = c("Año:", "Mes:", "Producto:"),
    "Valor" = c(ifelse(is.na(params$anio) | params$anio == "todo", "Todos los años", params$anio), mes_label, ifelse(is.na(params$producto) | params$producto == "todo", "Todos los productos", params$producto))
  )
  
# Crear la tabla con knitr::kable
tabla_kable <- df %>%
  knitr::kable(
    col.names = NULL,  # No mostrar nombres de columnas
    align = 'l',  # Alineación de las columnas
    format = "latex",  # Formato de salida
    booktabs = TRUE,  # No utilizar el estilo de las tablas del paquete booktabs
    linesep = "",  # No agregar ninguna línea separadora
    escape = FALSE
  ) %>%
  kable_styling(full_width = TRUE, latex_options = "HOLD_position", position = "left", bootstrap_options = "borderless")  # Estilo de la tabla con bordes blancos y cuadrícula completa

# Imprimir la tabla con knitr::kable
tabla_kable

```
<!-- Titulo del tablaro -->
\fontsize{14}{14} \selectfont \textcolor{mygreen}{Cundinamarca y su importancia en la recepción de alimentos}\
<!-- Subtitulo -->
\fontsize{12}{12} \selectfont \textcolor{green2}{Descubre la importancia de Cundinamarca como receptor de alimentos desde otros departamentos del país.}\
<!-- Subtitulo dinamico -->
\fontsize{10}{10} \selectfont `r params$subtitulo`\
```{r, out.width = "90%", fig.align = "center", warning=FALSE, message=FALSE}
print(params$plot)
```
\fontsize{10}{10} \selectfont `r params$mensaje1`\

\fontsize{8}{8} \selectfont \textcolor{mygreen}{Cálculos propios a partir de datos del Sistema de Información de Precios y Abastecimiento del Sector Agropecuario (SIPSA).}\newline
\fontsize{8}{8} \selectfont \textcolor{mygreen}{Esta visualización muestra el porcentaje de alimentos enviados a Cundinamarca desde cada departamento, incluyendo productos de origen local. Permite apreciar la importancia de Cundinamarca como receptor de alimentos provenientes de otros territorios del país}\newline 
\fontsize{8}{8} \selectfont \textcolor{mygreen}{Los departamentos en color gris indican la ausencia de reportes de ingresos de productos provenientes de esas áreas en las principales centrales de abasto.}\newline

\AddToShipoutPictureBG*{\includegraphics[width=\paperwidth,height=3cm,keepaspectratio]{www/logo_2.png}}

