---
title: ' '
params:
  producto: NA
  anio: NA
  datos: NA        # <--- AGREGADO
  grafico_png: NA
  mes: NA
  mensaje1: NA
  mensaje2: NA
  mapa_png: NA
  tabla_datos: NA
  logo_sup: NA
  logo_inf: NA

output:
  pdf_document:
    latex_engine: xelatex

header-includes:
  - \usepackage{float}
  - \usepackage{arydshln}
  - \usepackage{graphicx}
  - \usepackage{xcolor}
  - \usepackage{fontspec}
  - \usepackage{booktabs}
  - \usepackage{fancyhdr}
  - \usepackage{eso-pic}
  - \usepackage{colortbl}
  - \usepackage{adjustbox}
  - \setmainfont{Prompt-Regular.ttf}
  - \definecolor{mygreen}{RGB}{78,77,77}
  - \definecolor{MYGREEN}{RGB}{78,77,77}
  - \definecolor{grayA}{RGB}{78,77,77}
  - \definecolor{green2}{RGB}{78,77,77}
  - \pagestyle{fancy}
  - \fancyfoot{}
  - \fancyhead[C]{\includegraphics[width=\textwidth]{www/logo_3.png}}
  - \renewcommand{\headrule}{\color{mygreen}\hrule width\headwidth height\headrulewidth}
  - \setlength{\headheight}{2cm}
---


```{r setup, include=FALSE}
knitr::opts_chunk$set(echo = FALSE)
library(dplyr)
library(knitr)
library(kableExtra)
```

\begin{flushright}
\textcolor{mygreen}{Informe en línea generado el: `r format(Sys.Date(), "%d %B, %Y")`}
\end{flushright}

\section*{\textcolor{mygreen}{Parámetros con los cuales se generó el informe:}}

```{r, results='asis'}

# Etiquetas
anio_label <- ifelse(params$anio == "todos", "Todos los años", params$anio)
prod_label <- params$producto

# Tabla FAO oficial (solo Año y Alimento)
df_params <- data.frame(
  Parámetro = c("Año", "Alimento"),
  Valor     = c(anio_label, prod_label)
)

cat("\\begingroup\n")
cat("\\small\n")
cat("\\begin{adjustbox}{width=1\\textwidth}\n")
cat("\\begin{tabular}{p{4cm} @{\\hspace{5cm}} p{6cm}}\n")
cat("\\toprule\n")

for (i in 1:nrow(df_params)) {
  cat(df_params$Parámetro[i], " & ", df_params$Valor[i], " \\\\\n", sep = "")
}

cat("\\bottomrule\n")
cat("\\end{tabular}\n")
cat("\\end{adjustbox}\n")
cat("\\endgroup\n")
```

\begingroup
\fontsize{14}{14}\selectfont
\textcolor{mygreen}{Ranking de precios entre ciudades}
\par
\fontsize{12}{12}\selectfont
\textcolor{mygreen}{Descubre posición del precio del alimento en Bogotá mes a mes con respecto a las demás ciudades}
\par
\endgroup

```{r grafico_principal, echo=FALSE, message=FALSE, warning=FALSE, out.width="95%", fig.align="center"}
knitr::include_graphics(params$grafico_png)
```

\vspace{0.2cm}
\begingroup
\fontsize{8}{8}\selectfont
\textcolor{mygreen}{\textbf{Fuente:} Cálculos propios a partir de datos del Sistema de Información de Precios y Abastecimiento del Sector Agropecuario (SIPSA).}
\endgroup


\vspace{0.2cm}

\begingroup
\fontsize{10}{10}\selectfont
\textcolor{grayA}{`r enc2utf8(params$mensaje1)`}
\endgroup

\vspace{0.2cm}

\begingroup
\fontsize{10}{10}\selectfont
\textcolor{grayA}{`r enc2utf8(params$mensaje2)`}
\endgroup

\vspace{0.25cm}
\begingroup
\fontsize{8}{8}\selectfont
\textcolor{grayA}{Esta visualizaición permite ver la posición del precio mayorista en Bogotá mes a mes del alimento con respecto a las demás ciudades del país.}
\endgroup

\AddToShipoutPictureBG*{
  \includegraphics[width=\paperwidth,height=3cm,keepaspectratio]{www/logo_4.png}
}






