---
title: ' '
params:
 anio: NA
 mes: NA
 municipios: NA
 alimento: NA
 plot: NA
 mensaje1: NA
output:
  pdf_document:
    latex_engine: xelatex
  html_document:
    df_print: paged
header-includes:
- \usepackage{float}
- \usepackage{arydshln}
- \usepackage{tabu}
- \usepackage{xcolor}
- \usepackage{fontspec}
- \usepackage{booktabs}  
- \usepackage{fancyhdr}
- \usepackage{graphicx}
- \definecolor{mybrown}{RGB}{78,77,77}
- "\\setmainfont{Prompt-Regular.ttf}"
- \pagestyle{fancy}
- \fancyfoot{} 
- \usepackage{colortbl}
- \usepackage{adjustbox}
- \setlength{\headheight}{2cm}
- \fancyhead[C]{\includegraphics[width=\textwidth]{www/logo_3.png}}
- \renewcommand{\headrule}{\color{mybrown}\hrule width\headwidth height\headrulewidth} 
- \usepackage{eso-pic}
---


```{r setup, include=FALSE,warning=FALSE}
# Instalamos librerias
#tinytex::install_tinytex()
#tinytex::tlmgr_install("caption")
knitr::opts_chunk$set(echo = FALSE)
library(knitr)
#install.packages("xelatex")
```
<!-- Fecha -->
\begin{flushright}
\textcolor{mybrown}{Informe en línea generado el: `r format(Sys.Date(), "%d %B, %Y")`}
\end{flushright}

\section*{Parámetros con los cuales se generó el informe:}
```{r,message=FALSE,warning=FALSE}
  # Cargar el paquete knitr
  library(knitr)
  library(xtable)
suppressPackageStartupMessages({
  library(dplyr)
  library(kableExtra)
})

  # Label para tipo: 

opciones_Mes <- c("Enero" = 1, "Febrero" = 2, "Marzo" = 3, "Abril" = 4, "Mayo" = 5, "Junio" = 6, "Julio" = 7, "Agosto" = 8, "Septiembre" = 9, "Octubre" = 10, "Noviembre" = 11, "Diciembre" =12)
mes_label <- ifelse(is.na(params$mes) | !(params$mes %in% opciones_Mes), "Todos los meses", names(opciones_Mes)[which(opciones_Mes == params$mes)])
  
df <- data.frame(
  "Parametro" = c("Año:", "Mes:", "Número de municipios:", "Alimentos:"),
  "Valor" = c(
    ifelse(is.na(params$anio) | params$anio == "todo", "Todos los años", params$anio),
    mes_label,
    ifelse(is.na(params$municipios), "Todos los municipios", params$municipios),
    ifelse(params$alimento == "todo", "Todos los productos", params$alimento)
  )
)

# Crear la tabla con knitr::kable
tabla_kable <- df %>%
  knitr::kable(
    col.names = NULL,  # No mostrar nombres de columnas
    align = 'l',  # Alineación de las columnas
    format = "latex",  # Formato de salida
    booktabs = TRUE,  # No utilizar el estilo de las tablas del paquete booktabs
    linesep = "",  # No agregar ninguna línea separadora
    escape = FALSE
  ) %>%
   kable_styling(full_width = TRUE, latex_options = "HOLD_position", position = "left", bootstrap_options = "borderless")  # Estilo de 
tabla_kable
```

<!-- Titulo del tablaro -->
\fontsize{14}{14} \selectfont \textcolor{mybrown}{Destino de los alimentos de origen cundinamarques}\
\fontsize{12}{11} \selectfont \textcolor{mybrown}{Descubre las principales ciudades receptores de alimentos con origen Cundinamarca según el SIPSA.}\
<!-- Grafica -->
```{r, out.width = "95%", fig.align = "center", warning=FALSE, message=FALSE}
print(params$plot)
```
\fontsize{10}{10} \selectfont `r params$mensaje1`\

\fontsize{8}{8} \selectfont \textcolor{mybrown}{\textbf{Fuente:} Cálculos propios a partir de datos del Sistema de Información de Precios y Abastecimiento del Sector Agropecuario (SIPSA).}\newline
\fontsize{8}{8} \selectfont \textcolor{mybrown}{Solo se tienen en cuenta las principales ciudades con centros de acopio en las que se recolecta información para el SIPSA.}\newline
\fontsize{8}{8} \selectfont \textcolor{mybrown}{Esta visualización muestra el ranking  de destinos de los alimentos con origen Cundinamarca, resaltando el porcentaje de volumen de productos que llegan a cada centro de abasto según SIPSA}\newline


\AddToShipoutPictureBG*{\includegraphics[width=\paperwidth,height=3cm,keepaspectratio]{www/logo_2.png}}

