---
title: ' '
params:
  producto: NA
  anio: NA
  datos: NA
  plot: NA          # <- ESTA LÍNEA ES LA CLAVE
  temporalidad: NA
  variable: NA
  promedio: NA
  fecha_max: NA
  fecha_min: NA

  mensaje_volatil: NA 
  mensaje_promedio: NA
  mensaje_mesanual: NA

output:
  pdf_document:
    latex_engine: xelatex

header-includes:
- \usepackage{float}
- \usepackage{arydshln}
- \usepackage{tabu}
- \usepackage{xcolor}
- \usepackage{fontspec}
- \usepackage{booktabs}  
- \usepackage{fancyhdr}
- \usepackage{graphicx}
- \definecolor{mybrown}{RGB}{78,77,77}
- "\\setmainfont{Prompt-Regular.ttf}"
- \pagestyle{fancy}
- \fancyfoot{} 
- \usepackage{colortbl}
- \usepackage{adjustbox}
- \setlength{\headheight}{2cm}
- \fancyhead[C]{\includegraphics[width=\textwidth]{www/logo_3.png}}
- \usepackage{eso-pic}
- \renewcommand{\headrule}{\color{mybrown}\hrule width\headwidth height\headrulewidth} 
---


```{r setup, include=FALSE}
knitr::opts_chunk$set(echo = FALSE)
  library(knitr)
  library(kableExtra)
  library(xtable)


```        

\begin{flushright}
\textcolor{mybrown}{Informe en línea generado el: `r format(Sys.Date(), "%d %B, %Y")`}
\end{flushright}
\section*{Parámetros con los cuales se generó el informe:}


```{r,warning=FALSE,message=FALSE}
library(stringr)

# Función sencilla para escapar solo el guion bajo
escape_latex <- function(x) {
  x <- as.character(x)
  str_replace_all(x, "_", "\\\\_")
}

escape_textcolor <- function(x) {
  x <- as.character(x)
  x <- stringr::str_replace_all(x, "%", "\\\\%")
  x <- stringr::str_replace_all(x, "_", "\\\\_")
  x <- stringr::str_replace_all(x, "\\$", "\\\\$")
  x <- stringr::str_replace_all(x, "#", "\\\\#")
  x <- stringr::str_replace_all(x, "\\{", "\\\\{")
  x <- stringr::str_replace_all(x, "\\}", "\\\\}")
  x
}

# --------- Construir etiquetas de parámetros ---------

# Temporalidad
temporalidad_label <- ifelse(
  is.null(params$temporalidad) || params$temporalidad == "",
  "Todos los períodos",
  ifelse(params$temporalidad == "mensual", "Mensual",
         ifelse(params$temporalidad == "diaria", "Diaria", params$temporalidad))
)

# Año
anio_label <- ifelse(
  is.null(params$anio) || params$anio == "Todos los años",
  "Todos los años",
  as.character(params$anio)
)

# Producto / Alimento
producto_label <- ifelse(
  is.null(params$producto) || params$producto == "Todos los productos",
  "Todos los productos",
  params$producto
)

# Variable a graficar (nota: aquí vienen nombres como precio_prom, cambio_pct_anual)

diccionario=c("precio_prom"="Precio promedio" ,
  "cambio_pct"="Cambio porcentual mensual", 
   "cambio_pct_anual"="Cambio porcentual anual")

variable=diccionario[params$variable]
variable_label <- ifelse(
  is.null(variable)||is.na(variable) || variable == "",
  "No especificada",
  variable
)

# --------- Data frame de parámetros ---------
df_params <- data.frame(
  Parámetro = c("Temporalidad", "Año", "Alimento", "Variable"),
  Valor     = c(temporalidad_label, anio_label, producto_label, variable_label),
  stringsAsFactors = FALSE
)

# Crear la tabla con knitr::kable
tabla_kable <- df_params %>%
  knitr::kable(
    col.names = NULL,  # No mostrar nombres de columnas
    align = 'l',  # Alineación de las columnas
    format = "latex",  # Formato de salida
    booktabs = TRUE,  # No utilizar el estilo de las tablas del paquete booktabs
    linesep = "",  # No agregar ninguna línea separadora
    escape = FALSE
  ) %>%
  kable_styling(full_width = TRUE, latex_options = "HOLD_position", position = "left", bootstrap_options = "borderless")  # Estilo de la tabla con bordes blancos y cuadrícula completa

tabla_kable

```


\begingroup
\fontsize{14}{14}\selectfont
\textcolor{mybrown}{Comportamiento de los precios en el tiempo}
\par
\fontsize{12}{12}\selectfont
\textcolor{mybrown}{Descubre la dinámica de los precios en las centrales mayoristas de Bogotá y Cundinamarca, así como las tasas de varación de los mismos a lo largo del tiempo}
\par
\endgroup

```{r grafico_principal, echo=FALSE, out.width="100%", fig.align='center'}
suppressWarnings(print(params$plot))
```
\begingroup
\fontsize{8}{8}\selectfont
\textcolor{mybrown}{\textbf{Fuente:} Cálculos propios a partir de datos del Sistema de Información de Precios y Abastecimiento del Sector Agropecuario (SIPSA).}
\endgroup


\vspace{0.1cm}

\begingroup
\fontsize{9}{9}\selectfont
\textcolor{mybrown}{Este gráfico muestra la evolución de los precios mayoristas como referencia para Bogotá y Cundinamarca.}
\endgroup


\begingroup
\fontsize{9}{9}\selectfont
\textcolor{mybrown}{`r escape_textcolor(params$mensaje_promedio)`}
\endgroup

\begingroup
\fontsize{9}{9}\selectfont
\textcolor{mybrown}{`r escape_textcolor(params$mensaje_mesanual)`}
\endgroup



\AddToShipoutPictureBG*{
  \includegraphics[width=\paperwidth,height=3cm,keepaspectratio]{www/logo_4.png}
}



