---
title: ' '
params:
 tipo: NA
 producto: NA
 subtitulo: NA
 plot: NA
 mensaje1: NA
output:
  pdf_document:
    latex_engine: xelatex
  html_document:
    df_print: paged
header-includes:
- \usepackage{float}
- \usepackage{arydshln}
- \usepackage{tabu}
- \usepackage{xcolor}
- \usepackage{fontspec}
- \usepackage{booktabs}  
- \usepackage{fancyhdr}
- \usepackage{graphicx}
- \definecolor{mygreen}{RGB}{26,73,34}
- \definecolor{gray}{RGB}{128,128,128}
- \definecolor{green2}{RGB}{13,141,56}
- "\\setmainfont{Prompt-Regular.ttf}"
- \pagestyle{fancy}
- \fancyfoot{} 
- \usepackage{colortbl}
- \usepackage{adjustbox}
- \setlength{\headheight}{2cm}
- \fancyhead[C]{\includegraphics[width=\textwidth]{www/logo_3.png}}
- \renewcommand{\headrule}{\color{mygreen}\hrule width\headwidth height\headrulewidth} 
- \usepackage{eso-pic}
---


```{r setup, include=FALSE,warning=FALSE,message=FALSE}
# Instalamos librerias
#tinytex::install_tinytex()
#tinytex::tlmgr_install("caption")
knitr::opts_chunk$set(echo = FALSE)
library(knitr)
#install.packages("xelatex")
```
<!-- Fecha -->
\begin{flushright}
\textcolor{gray}{Informe en línea generado el: `r format(Sys.Date(), "%d %B, %Y")`}
\end{flushright}
\section*{Parámetros con los cuales se generó el informe:}
```{r,warning=FALSE,message=FALSE}
  # Cargar el paquete knitr
  library(knitr)
  library(kableExtra)
  library(xtable)

  # Label para tipo: 
  opciones_tipo <- c("Balances generales anuales" = 1, "Balances anuales por producto" = 2, "Balances generales mensuales" = 3, "Balances generales mensuales por producto" = 4)

  tipo_label <- ifelse(is.na(params$tipo) | !(params$tipo %in% opciones_tipo), "NA", names(opciones_tipo)[which(opciones_tipo == params$tipo)])
  

if (is.null(params$producto)) {
  producto_label <- "Todos los productos"
} else {
  # Convertir la lista de productos en una cadena, con cada producto en una nueva línea
  producto_label <- paste(params$producto, collapse = ", ")
  # Dividir la cadena en partes más pequeñas para agregar saltos de línea
  producto_label <- strwrap(producto_label, width = 50, simplify = TRUE)
  producto_label <- paste(producto_label, collapse = " \\\\ ")
}
  
  df <- data.frame(
    "Parametro" = c("Tipo:"),
    "Valor" = c(tipo_label)
  )
  


# Crear la tabla con knitr::kable
tabla_kable <- df %>%
  knitr::kable(
    col.names = NULL,  # No mostrar nombres de columnas
    align = 'l',  # Alineación de las columnas
    format = "latex",  # Formato de salida
    booktabs = TRUE,  # No utilizar el estilo de las tablas del paquete booktabs
    linesep = "",  # No agregar ninguna línea separadora
    escape = FALSE
  ) %>%
  kable_styling(full_width = TRUE, latex_options = "HOLD_position", position = "left", bootstrap_options = "borderless")  # Estilo de la tabla con bordes blancos y cuadrícula completa

# Imprimir la tabla con knitr::kable
tabla_kable

```
<!-- Titulo del tablaro -->
\fontsize{14}{14} \selectfont \textcolor{mygreen}{Balance de Alimentos: Productos de origen local vs. externo}\
<!-- Subtitulo -->
\fontsize{12}{12} \selectfont \textcolor{green2}{Compara volúmenes de alimentos locales y externos que ingresan a las principales centrales de abasto de Bogotá.}\
<!-- Subtitulo dinamico -->
\fontsize{10}{10} \selectfont `r params$subtitulo`\
```{r, out.width = "90%", fig.align = "center", warning=FALSE}
print(params$plot)
```
\fontsize{10}{10} \selectfont `r params$mensaje1`\newline

\fontsize{8}{8} \selectfont \textcolor{mygreen}{Fuente: Cálculos propios a partir de datos del Sistema de Información de Precios y Abastecimiento del Sector Agropecuario (SIPSA).}\newline
\fontsize{8}{8} \selectfont \textcolor{mygreen}{El balance de alimentos se define como la diferencia en volumen entre los alimentos que ingresan a las principales centrales de abasto de Bogotá con origen en Cundinamarca y el total de alimentos reportados en las centrales. La fórmula para calcular el balance de alimentos es $N_{it} = P_{a} - D_{a}$, donde $N_{it}$ es el balance de alimentos, $P_{a}$ es el volumen de alimentos que se originan en Cundinamarca y $D_{a}$ es el volumen total de alimentos que llegan al centro de acopio de Bogotá.}\newline
\fontsize{8}{8} \selectfont \textcolor{mygreen}{Un balance negativo es sinónimo de dependencia hacia otros departamentos del país.}\newline

\AddToShipoutPictureBG*{\includegraphics[width=\paperwidth,height=3cm,keepaspectratio]{www/logo_2.png}}


