---
title: ' '
params:
  datos: NA
  Text_: NA
  plot: NA
  subtitulo: NA
  mensaje1: NA
  alimento: NA
output:
  pdf_document:
    latex_engine: xelatex
  html_document:
    df_print: paged
header-includes:
- \usepackage{float}
- \usepackage{arydshln}
- \usepackage{tabu}
- \usepackage{xcolor}
- \usepackage{fontspec}
- \usepackage{booktabs} 
- \usepackage{fancyhdr}
- \usepackage{graphicx}
- \definecolor{mybrown}{RGB}{78,77,77}
- "\\setmainfont{Prompt-Regular.ttf}"
- \pagestyle{fancy}
- \fancyfoot{} 
- \usepackage{colortbl}
- \usepackage{adjustbox}
- \setlength{\headheight}{2cm}
- \fancyhead[C]{\includegraphics[width=\textwidth]{www/logo_3.png}}
- \renewcommand{\headrule}{\color{mybrown}\hrule width\headwidth height\headrulewidth} 
- \usepackage{eso-pic}
---


```{r setup, include=FALSE,message=FALSE}
# Instalamos librerias
#tinytex::install_tinytex()
#tinytex::tlmgr_install("caption")
knitr::opts_chunk$set(echo = FALSE)
library(knitr)
#install.packages("xelatex")

```

<!-- Fecha -->
\begin{flushright}
\textcolor{mybrown}{Informe en línea generado el: `r format(Sys.Date(), "%d %B, %Y")`}
\end{flushright}
\section*{Parámetros con los cuales se generó el informe:}
```{r,message=FALSE,warning=FALSE}
  # Cargar el paquete knitr
  library(knitr)
  library(kableExtra)
  library(xtable)

  # Label para tipo: 

  df <- data.frame(
    "Parametro" = c( "Alimento:"),
    "Valor" = c(ifelse(is.na(params$alimento) | params$alimento == "todo", "Todos los productos", params$alimento))
  )

# Crear la tabla con knitr::kable
tabla_kable <- df %>%
  knitr::kable(
    col.names = NULL,  # No mostrar nombres de columnas
    align = 'l',  # Alineación de las columnas
    format = "latex",  # Formato de salida
    booktabs = TRUE,  # No utilizar el estilo de las tablas del paquete booktabs
    linesep = "",  # No agregar ninguna línea separadora
    escape = FALSE
  ) %>%
   kable_styling(full_width = TRUE, latex_options = "HOLD_position", position = "left", bootstrap_options = "borderless")   
tabla_kable
```
<!-- Titulo del tablaro -->
\fontsize{14}{14} \selectfont \textcolor{mybrown}{Distribución de la cantidad de productos que entran a Bogotá}\
<!-- Subtitulo -->
\fontsize{12}{12} \selectfont \textcolor{mybrown}{Descubre cómo se comporta la cantidad mensual de productos que entrán a Bogotá según el SIPSA.}\
<!-- Grafica -->
```{r, out.width = "100%",warning=FALSE,message=FALSE}
print(params$plot)
```
\fontsize{8}{8} \selectfont \textcolor{mybrown}{\textbf{Fuente:} Cálculos propios a partir de datos del Sistema de Información de Precios y Abastecimiento del Sector Agropecuario (SIPSA).}\

\fontsize{10}{10} \selectfont `r params$mensaje1`\

\fontsize{8}{8}\selectfont\color{mybrown}
Esta visualización muestra, de forma sencilla, cómo cambia cada mes la cantidad de alimentos que llegan a Bogotá, comparando diferentes años.

\begin{itemize}
    \item \textbf{Mediana:} el valor típico del año.
    \item \textbf{Percentil 25\% y 75\%:} la parte central donde estuvieron la mayoría de los meses.
    \item \textbf{Variación mensual:} el tamaño de la caja muestra si los meses fueron parecidos o muy distintos.
\end{itemize}



\AddToShipoutPictureBG*{\includegraphics[width=\paperwidth,height=3cm,keepaspectratio]{www/logo_2.png}}