---
title: ' '
params:
  mes: NA
  anio: NA
  producto: NA
  subtitulo: NA
  maximo: NA
  plot: NA
  mensaje1: NA
  mensaje2: NA
output:
  pdf_document:
    latex_engine: xelatex
  html_document:
    df_print: paged
header-includes:
- \usepackage{float}
- \usepackage{arydshln}
- \usepackage{tabu}
- \usepackage{xcolor}
- \usepackage{fontspec}
- \usepackage{booktabs}  
- \usepackage{fancyhdr}
- \usepackage{graphicx}
- \definecolor{mybrown}{RGB}{78,77,77}
- "\\setmainfont{Prompt-Regular.ttf}"
- \pagestyle{fancy}
- \fancyfoot{} 
- \usepackage{colortbl}
- \usepackage{adjustbox}
- \setlength{\headheight}{2cm}
- \fancyhead[C]{\includegraphics[width=\textwidth]{www/logo_3.png}}
- \usepackage{eso-pic}
- \renewcommand{\headrule}{\color{mybrown}\hrule width\headwidth height\headrulewidth} 
---


```{r setup, include=FALSE,warning=FALSE,message=FALSE}
# Instalamos librerias
#tinytex::install_tinytex()
#tinytex::tlmgr_install("caption")
knitr::opts_chunk$set(echo = FALSE)
library(knitr)
#install.packages("xelatex")
```
<!-- Fecha -->
\begin{flushright}
\textcolor{mybrown}{Informe en línea generado el: `r format(Sys.Date(), "%d %B, %Y")`}
\end{flushright}
\section*{Parámetros con los cuales se generó el informe:}
```{r,warning=FALSE,message=FALSE}
  # Cargar el paquete knitr
  library(knitr)
  library(kableExtra)
  library(xtable)

  # Label para tipo: 
  opciones_Mes <- c("Enero" = 1, "Febrero" = 2, "Marzo" = 3, "Abril" = 4, "Mayo" = 5, "Junio" = 6, "Julio" = 7, "Agosto" = 8, "Septiembre" = 9, "Octubre" = 10, "Noviembre" = 11, "Diciembre" =12)

  mes_label <- ifelse(is.na(params$mes) | !(params$mes %in% opciones_Mes), "Todos los meses", names(opciones_Mes)[which(opciones_Mes == params$mes)])
  
  df <- data.frame(
    "Parametro" = c("Año:", "Mes:", "Producto:"),
    "Valor" = c(ifelse(is.na(params$anio) | params$anio == "todo", "Todos los años", params$anio), mes_label, ifelse(is.na(params$producto) | params$producto == "todo", "Todos los productos", params$producto))
  )
  
# Crear la tabla con knitr::kable
tabla_kable <- df %>%
  knitr::kable(
    col.names = NULL,  # No mostrar nombres de columnas
    align = 'l',  # Alineación de las columnas
    format = "latex",  # Formato de salida
    booktabs = TRUE,  # No utilizar el estilo de las tablas del paquete booktabs
    linesep = "",  # No agregar ninguna línea separadora
    escape = FALSE
  ) %>%
  kable_styling(full_width = TRUE, latex_options = "HOLD_position", position = "left", bootstrap_options = "borderless")  # Estilo de la tabla con bordes blancos y cuadrícula completa

# Imprimir la tabla con knitr::kable
tabla_kable

```
<!-- Titulo del tablaro -->
\fontsize{14}{14} \selectfont \textcolor{mybrown}{Contribución de Cundinamarca al Abastecimiento Nacional}\newline
<!-- Subtitulo -->
\fontsize{12}{12} \selectfont \textcolor{mybrown}{Descubre la proporción del volumen de alimentos enviados desde Cundinamarca hacia otros departamentos del país}\newline
<!-- Subtitulo dinamico -->
\fontsize{10}{10} \selectfont `r params$subtitulo`
```{r, out.width = "95%", fig.align = "center", warning=FALSE, message=FALSE}
print(params$plot)
```
\fontsize{10}{10} \selectfont `r params$mensaje2`

\fontsize{8}{8} \selectfont \textcolor{mybrown}{\textbf{Fuente:} Cálculos propios a partir de datos del Sistema de Información de Precios y Abastecimiento del Sector Agropecuario (SIPSA).}\newline
\fontsize{8}{8} \selectfont \textcolor{mybrown}{Esta visualización muestra la contribución de Cundinamarca al abastecimiento de otros departamentos. Los porcentajes representan la proporción del volumen que se registra en las principales centrales de abasto de cada departamento con origen Cundinamarca en relación con el total del volumen recibido.}\newline
\fontsize{8}{8} \selectfont \textcolor{mybrown}{La comparación se realiza entre ciudades, para una mejor comprensión visual se considera todo el departamento.}\newline
\fontsize{8}{8} \selectfont \textcolor{mybrown}{Los departamentos en color gris indican la ausencia de reportes de ingresos de productos provenientes de Cundinamarca.}\newline

\AddToShipoutPictureBG*{\includegraphics[width=\paperwidth,height=3cm,keepaspectratio]{www/logo_2.png}}

